臺灣臺北地方法院刑事判決　　　　　　　95年度易字第1573號
公　訴　人　臺灣臺北地方法院檢察署檢察官
被　　　告　戊○○
選任辯護人　張振興律師
上列被告因詐欺案件，經檢察官提起公訴（94年度偵緝字第1605
號），本院判決如下：
    主  文
戊○○共同連續幫助意圖為自己不法之所有，以詐術使人將本人
之物交付，處有期徒刑捌月，減為有期徒刑肆月，如易科罰金，
以銀元參佰元即新臺幣玖佰元折算壹日。
    事  實
一、戊○○明知出售自己銀行帳戶供他人使用，將有可能遭不法
    犯罪集團利用作為詐騙工具，民國93年4月間，戊○○因與
    其男友乙○○（未經起訴）生活困頓，二人乃共同基於概括
    之犯意聯絡，由戊○○將其向如附表所示之銀行申請使用之
    帳戶及金融卡提供與乙○○，乙○○即撥打報紙分類廣告予
    詐騙集團之人聯繫後，先後數次出售上開帳戶資料及金融卡
    等予詐騙集團，得款約新臺幣（下同）1萬餘元，由戊○○
    、乙○○二人朋分花用。嗣該詐騙集團成員先於93年5月22
    日以販賣網路線上遊戲天幣及裝備為幌子，誘騙丙○○致電
    購買，使丙○○陷於錯誤，依指示於當日14時14分及14時18
    分分別匯款45,070元及49,989元至戊○○附表編號三所示之
    帳戶，該款項即遭詐騙集團成員提領；又於93年6月6日以帳
    戶恐遭冒領之方式詐騙甲○○，使甲○○陷於錯誤，依指示
    將8,285元匯入戊○○附表編號二所示之帳戶，該款項即遭
    詐騙集團成員持金融卡提領；再於93年6月25日上午10時19
    分許，以發送中華電信退費簡訊之方式詐騙己○○，使己○○陷於錯誤，依指示將97,525元匯入附表編號一所示之帳戶
    ，該款項旋遭詐騙集團成員持金融卡提領得逞，嗣經己○○
    報警循線查知上情。
二、案經己○○訴由臺北縣政府警察局永和分局轉臺北市政府警
    察局松山分局報請臺灣臺北地方法院檢察署檢察官偵查起訴
    。
    理  由
壹、程序部分：
一、本件被告戊○○所為不利於己之供述，並無出於強暴、脅迫
    、利誘、詐欺、疲勞訊問、違法羈押或其他不正之方法，亦
    非違反法定障礙事由經過期間不得訊問或告知義務之規定而
    為，依刑事訴訟法第156條第1項、第158條之2規定，應認其
    有證據能力。
二、按被告以外之人於審判外之陳述，雖不符前4條之規定，而
    經當事人於審判程序同意做為證據，法院審酌該言詞陳述或
    書面陳述作成時之情況，認為適當者，亦得為證據。當事人
    、代理人或辯護人於法院調查證據時，知有第159條第1項不
    得為證據之情形，而未於言詞辯論終結前聲明異議者，視為
    有前項之同意，為刑事訴訟法第159條之5所明定。證人己○○、乙○○分別於警、偵訊之供、證述，被告於審判期日均
    表示無意見，證人己○○於警訊之供述本院認為適當，依上
    述規定，得為證據；證人乙○○於偵查中具結證述，核無顯
    不可信之情況，依同法第159條之1第2項得為證據。
三、本件認定犯罪事實所憑之非供述證據（詳見後述），均無違
    反法定程序而取得之情形，依刑事訴訟法第158條之4反面規
    定，自有證據能力。
貳、實體部分：
一、訊據被告戊○○固坦認有申請附表所示之帳戶，惟矢口否
    認有何幫助詐欺犯行，辯稱：前男友乙○○以做生意為由，
    要求伊向金融機關開設戶頭，提供帳戶、存摺供乙○○使用
    ，伊並不知乙○○提供伊之帳戶予詐騙集團使用云云。經查
    ：
（一）被告於93年4月間，以1萬元代價出售帳戶予他人使用等情
      ，業經證人即被告前男友乙○○迭於偵訊及本院審理時具
      結證稱：「當時她有辦帳戶賣給人家當人頭帳戶，她是因
      為缺錢，就看報紙賣帳戶，當時我沒有賣，因為我欠卡債
      ，信用不良，我本來也有要賣，但買的人說我信用不合格
      。當時我們住在一起，沒錢，我們有跟地下錢莊借錢，她
      看報紙賣帳戶。我不知道她賣了幾個帳戶，她賣了1萬多
      元，當時報上登的是借2萬元不用還，我們打電話去問，
      對方說，是辦人頭帳戶，郵局1本3千元，銀行1本1、2千
      元，詹就辦幾本，想湊到2萬元，後來沒有那麼多本，才
      賣了1萬多，是對方來我們租屋處收帳戶，我們當時住在
      通化街，我當時沒有工作，我是93年過年後才有工作。」
      、「我與被告交往之前沒有工作。我和被告交往期間也沒
      有工作。被告跟我交往期間她也沒有工作，她剛從美容店
      離職一段時間。我能確認我們二人交往期間，二人都沒有
      任何工作。我們二人在一起的期間租房子住，有住信義區
      ，也有住新莊、通化街。租金、生活費剛開始前三、四個
      月由我負擔，後來就是她負擔。因為之前我們二人都有存
      一些錢，是經濟來源。被告申請銀行存摺提款卡，她都沒
      有交給我使用。那時我沒有工作，要使用那些帳戶幹嘛。
      她申請這些銀行戶頭我知道。因為到後來我們生活有困難
      ，借錢也借不到，我們就看報紙，本來想借錢莊，後來他
      們不借，就看報紙有一種分類小廣告，寫借二萬不用還，
      後來我們打電話去問，對方叫我們開帳戶，說開一本給多
      少錢，他是說公司行號要使用，每開一個帳戶二、三千元
      不等，存摺和提款卡交給他，因為當時生活過不去，我有
      染上毒癮，家裡朋友都不借錢給我。電話我們二人都有打
      去問。我有開帳戶，但是沒有開成，銀行人員不讓我開，
      因為那時我吸毒很嚴重，可能外表看起來很奇怪，對方有
      帶我去開戶，銀行人員質疑我住在汐止為何要跑去他們那
      裡開戶，看我又很奇怪的樣子，懷疑我是詐騙的人，就不
      讓我開。被告開這些戶頭的時候，是她自己去的，那個人
      沒有陪她去。我因為吸毒，整天窩在家裡，也沒有陪她去
      。這幾本存摺賣給登廣告的時候，我在場。因為他們是來
      我們住的地方拿的，當時我們住在信義區○○街附近。是
      零零散散的賣。一本賣多少不一定，有二千五、三千不等
      ，這是租一個月的錢，不是整個賣斷給他。有討價還價，
      我們二個人都有跟對方講。發生第一個月之後，我們接到
      銀行打來，好像是玉山銀行打來說戶頭不對，我們就趕快
      去停止這些戶頭。當初我們出租這些戶頭時，那時接近報
      稅，想也許別人需要界用戶頭報稅。我沒有報過稅，我認
      為是年底吧。這些存摺後來沒有還給我們。因為那時我們
      居無定所，生活過的很苦。... 被告供稱我要做生意要使
      用戶頭，叫她去開戶，後來我要她把存摺提款卡交付給我
      等，她講的不是事實，我沒有做生意，沒有工作。我在95
      年6月15日到地檢署作證筆錄內容記載實在。我有欠卡債
      。當時除我信用不好，還有我剛才敘述，當時樣子和現在
      差很多，看起來讓人覺得這個人在吸毒，所以無法開戶。
      我印象中大約賣五、六本以上。我記得有一次賣帳戶的人
      來，剛好我們欠房東錢，那個人一來就先拿一萬元讓我們
      解決與房東的問題，之後才跟我們說如何去開戶。來拿存
      摺的人不是同一個人，一次是一個人來拿，一次是二個人
      來拿，都是不同的人。我們當時有問他們租這些帳戶作何
      用，他說有公司要報稅，要多報稅，需要戶頭。這些帳戶
      、存摺等資料交給來收帳戶的人我們二個人都在場，但是
      被告交給對方，交給對方存摺、提款卡、密碼。被告在場
      也有聽到對方要拿這些帳戶去報稅、逃稅等語。我們二個
      人有一起去賣，也有她自己去賣過。我們是賣給不同的人
      ，一個人來拿存摺二、三次，我跟被告都在場。另外被告
      有單獨去跟另外二個人來買存摺的人接洽，把存摺交給他
      們。因為她會來有跟我講，有拿錢回來，當時我們曾經窮
      到連一包煙或泡麵都買不起，被告很照顧我，她賣存摺之
      後會拿錢回來當成我們共同生活費。我跟被告賣存摺的事
      情我沒有講，我不知道被告有沒有講。我們二個人都有打
      電話聯繫買方來收帳戶等資料。也有對方自己打來跟我們
      聯繫。」等語（參偵緝卷第169頁、本院95年10月31日審
      判筆錄第3至9頁）屬實，並有附表所示銀行帳戶之開戶資
      料及交易明細表附卷可資佐證。按金融存款帳戶，事關存
      戶個人財產權益之保障，若與存戶之金融卡及密碼結合，
      專屬性、私密性更形提高，難認有何正當理由可自由流通
      使用該存摺、金融卡，稍具通常社會歷練與經驗法則之一
      般人亦均有應妥為保管該等物品，縱有特殊情況，致須將
      該等物品交付與自己具密切親誼之人時，亦必深入瞭解該
      人之可靠性與用途，以防止遭他人違反自己意願使用或不
      法使用之常識，且存摺、金融卡等有關個人財產、身分之
      物品，如淪落於不明人士手中，極易被利用為與財產有關
      之犯罪工具，此為一般社會大眾所知悉。被告所辯提供帳
      戶予證人乙○○做生意之用一節，查與證人乙○○所證顯
      有不合，且證人與被告交往期間既無工作亦無自行開業，
      當無開設帳戶之需求，自毋庸向被告借用帳戶，是被告所
      辯與常理不符；參以證人為被告前男友，亦感念被告於交
      往期間之照顧，其對被告出售帳戶情節證述歷歷，而其供
      述包括曾施用毒品及為籌生活費用而與被告共同出售帳戶
      之行為均坦承不諱，衡諸常理，對可能入己於罪之犯罪情
      節，常人均會有所保留，然證人之證述綦詳毫無保留，顯
      見其證述當屬客觀公允，堪可採信。是被告所辯將上開帳
      戶提供予證人乙○○使用之情，顯非屬實。
（二）又詐騙集團詐騙被害人己○○、丙○○、甲○○，使被害
      人等陷於錯誤，而將錢匯入被告之帳戶等情，業據告訴人
      己○○於警訊時指訴稱：「我是接到歹徒佯稱中華電信要
      退費的簡訊並照指操作提款卡將金額轉出。我於93年6 月
      25日10時19分許，在合作金庫匯出，第一筆匯入中國信託
      商業銀行中崙分行，帳號000000000000，戶名不詳，匯款
      金額97,525元，第二筆匯入台新銀行延平分行，帳號0000
      0000000000，戶名不詳，匯款金額185,060元，共3筆，損
      失金額282,585元。我的帳戶是土地銀行，帳號000000000
      000號，戶名己○○。金額是永和市○○路之合作金庫提
      款機提款卡轉帳。」等語（參偵查卷第20至21頁）綦詳，
      復經證人即被害人甲○○、丙○○於本院審理時分別具結
      證稱：「我有於93年1月間在花蓮市第二信用合作社開戶
      。我於93年6月6日有匯入一筆8285元到戊○○的中國國際
      商銀信義分行之帳戶，我有匯這筆錢，那時我接到電話，
      對方說我的帳號有問題，可能會被冒領，要把這筆錢移到
      另外一筆帳戶，過了5分鐘再跟他聯絡，我就去花蓮玉里
      郵局辦理匯款手續，我填寫匯款單，我忘記把款項匯到哪
      個帳戶，後來我匯完之後打電話給對方，但都是電話中，
      第二天去玉里分局所轄某一個派出所報警，我有做筆錄，
      有給我報案三聯單。我上星期才知道騙我錢的人，因為收
      到台北地院傳票，傳喚我今天出庭的事情。我在93年6月6
      日匯款當天就認為被詐騙。因為對方告訴我只要5分鐘，
      我隔了10分鐘聯絡就打不通。」、「我有於玉山銀行大里
      分行開一個存摺帳戶。那是公司薪資帳戶，是在民國92年
      3月間所開的帳戶。我有於93年5月22日下午2時14分及2時
      18分，先後匯款2筆各45070元及49989元匯款，但已經忘
      記是什麼銀行。之前玩網路線上遊戲，要買裡面的天幣及
      裝備，遊戲中有顯示電話號碼，我就打電話過去說要買，
      對方就問我要買多少，我說大概1、2千元，他就指示我去
      匯款，是否是他的帳戶我不清楚，我就按照他的指示去匯
      ，我就去台中市南和郵局以ATM轉帳，我和他以電話聯繫
      ，他叫我按照他的指示輸入一些數字。第一筆我按照他的
      指示輸入以後，我沒有檢查裡面餘額剩多少，等到我發現
      在再打給他時，他跟我說再按照他的指示繼續輸入，就可
      以把之前的錢全部拿回來。對方自稱和姓名我忘記了。當
      時我有他的聯絡電話，有記在手機上。... 我輸入第一筆
      後，檢查餘額，等到發現錢已經少了4萬多元，我再打給
      他，他說再按照他的指示，後來我當天就報案，去台中第
      三分局報案。有製作筆錄及取得報案三聯單。」等語（參
      本院96年11月6日審判筆錄第2至3、4至6頁）屬實，復有
      附表所示銀行帳戶之交易明細表附卷可稽，是被告所開立
      如附表所示之帳戶，確遭他人作為詐騙轉帳匯款之人頭帳
      戶使用之事實，洵堪認定。
（三）末查，存款帳戶為個人理財之工具，該帳戶之存摺及金融
      卡，僅係供使用人作為存款、提款、匯款或轉帳之工具，
      一般人在正常情況下，皆可以存入最低開戶金額之方式自
      行向銀行自由申請開立存款帳戶，而領取帳戶存摺及金融
      卡使用，並無任何特定身分之限制，且得同時在不同金融
      機構申請多數存款帳戶使用，此乃眾所週知之事實；苟非
      意在將該存款帳戶作為犯罪之不法目的或掩飾真實身分，
      本可自行向金融行庫開戶使用，實無蒐集他人存款帳戶存
      摺或金融卡之必要，足見他人不以自己名義申請開戶，反
      以其他方式向不特定人蒐集、收購或借用他人之金融機構
      帳戶使用，衡情，應能懷疑蒐集收購或借用帳戶之人，其
      目的係在於供不法詐騙份子用以詐使他人將款項匯入後，
      再加以提領之用。且近來以各種理由，撥打至一般民眾家
      裡，佯稱退稅、欠款、查詢帳戶、中獎等方式詐欺取財之
      犯罪類型層出不窮，而該等犯罪，多數均利用人頭帳戶作
      為出入帳戶，已經媒體廣為披載，被告係成年之人，具有
      高職畢業之智識程度，且證人乙○○亦證稱其等於出售帳
      戶時，被告在場並知悉對方係欲取得伊等帳戶做為其他公
      司報稅之用，然被告竟仍將其所有之銀行帳戶、存摺等金
      融機構帳戶資料交付姓名、年籍不詳之成年詐騙集團成員
      使用，而被利用為犯詐欺取財罪之出入帳戶使用，依卷內
      事證，雖無證據證明被告知悉詐騙集團成員如何犯罪，惟
      該等詐騙成員將被告交付之帳戶供作提領詐騙款項之用，
      此當為被告所能預見，且其發生顯然並不違反被告之本意
      ，被告有幫助姓名年籍不詳之詐騙集團成年成員利用其帳
      戶犯詐欺取財罪之不確定故意甚明。
（四）至於證人即被告男友丁○○於本院95年10月31日審理時證
      稱曾聽聞被告及被告之父母、兄長說乙○○帶被告去貸款
      、並提領被告家中存款，並由被告拿錢提供乙○○做生意
      ，而被告存摺為乙○○取走並未取回云云（詳本院同日審
      判筆錄第13至15頁），而證人即被告之母詹練素梅於本院
      童日審理時證稱乙○○帶被告把家中存款領走、乙○○靠
      被告回家拿錢、在酒店上班、向地下錢莊借錢過活云云（
      詳本院同日審判筆錄第10至12頁），然查：證人丁○○所
      證均係聽聞被告或被告家人所言，並非親眼所見或親身體
      驗，為證人所不否認，而證人詹練素梅僅證述為被告盜領
      家中存款、向地下錢莊借款、至酒店上班情節，然證人詹
      練素梅對被告開立眾多帳戶一節並不知情，證人亦不否認
      ，且證人丁○○係被告現任男友、證人詹練素梅為被告母
      親，是證人2人所證，或屬片面傳聞而來、或屬迴護被告
      之詞，並無其他證據可以佐證確為事實，要不足以為被告
      有利之證據，附此敘明。
（五）綜上所述，被告所辯，顯不足採。本件事證明確，被告犯
      行堪以認定。
二、被告行為後，刑法部分條文業於94年1月7日修正，同年2月2
    日經總統令公布，並自95年7月1日起施行。修正後刑法第2
    條第1項規定：「行為後法律有變更者，適用行為時之法律
    。但行為後之法律有利於行為人者，適用最有利於行為人之
    法律。」此條規定與刑法第1條罪刑法定主義契合，係規範
    行為後法律變更所生新舊法律比較適用之準據，是刑法第2
    條本身雖經修正，尚無比較新舊法之問題，應一律適用裁判
    時之現行刑法第2條以決定適用之刑罰法律。又本次修正涵
    蓋之範圍甚廣，故比較新舊法時，應就罪刑有關之共犯、未
    遂犯、想像競合犯、牽連犯、連續犯、結合犯，以及累犯加
    重、自首減輕暨其他法定加減原因（如身分加減）與加減例
    等一切情形，綜其全部罪刑之結果而為比較，復有最高法院
    95年度第8次刑事庭會議決議第一點法律變更之比較適用原
    則(四)可資參照。經查：
（一）修正前刑法第28條規定：「二人以上共同實施犯罪之行為
      者，皆為共犯。」，修正後刑法第28條則規定為：「二人
      以上共同實行犯罪之行為者，皆為共犯。」，揆諸本條之
      修正理由係為釐清陰謀共同正犯、預備共同正犯、共謀共
      同正犯是否符合正犯之要件，被告所幫助之成年詐欺集團
      成員間均為有犯意聯絡及行為分擔之共同正犯，並非陰謀
      犯或預備犯，不論依修正前或修正後之規定均係共同實施
      犯罪行為之共同正犯，是新舊法處罰之輕重相同，且對於
      被告並無有利不利之問題，應依一般法律適用原則適用裁
      判時法即修正後刑法第28條之規定（最高法院95年度第21
      次刑事庭會議決議意旨參照）。
（二）修正後之刑法第30條固有若干文字之更動，將「從犯」修
      正為「幫助犯」，將「幫助他人犯罪」修正為「幫助他人
      實行犯罪行為」，但均不影響「幫助犯無獨立性，必以正
      犯有犯罪行為之存在，始能存在」之從屬性質，故不涉及
      罪刑實質內容之變更，無比較新舊法之問題。
（三）又刑法第56條連續犯之規定，亦於本次刑法修正中刪除，
      除法理上合於接續犯、包括一罪之情形仍可以一罪論外，
      其餘數犯罪行為之情形，即應依刑法第51條規定分論併罰
      。是該項刪除雖非犯罪構成要件之變更，但已影響行為人
      刑罰之法律效果，自屬法律有所變更，而有比較新舊法之
      必要。若依舊法之規定，以一罪論，僅加重其刑至2分之1
      ，若依新法，則須分論併罰，經比較之結果，自以被告行
      為時之法律即修正前刑法第56條之規定較有利於被告。
（四）刑法第339條第1項、第2項之詐欺罪，其法定刑除有期徒
      刑之規定外，尚分別有得併科罰金或得科罰金之規定。關
      於罰金刑，在刑法修正前，刑法分則編各罪所定罰金刑之
      貨幣單位原為銀元，其最高罰金數額，從各該法條規定，
      而最低罰金數額，則依修正前刑法第33條第5款之規定為1
      元以上（貨幣單位為銀元），且若定有罰金刑之論罪法條
      係於72年6月25日前所制定，而該法條日後均未修正者，
      得依罰金罰鍰提高標準條例第1條前段規定，就其原定數
      額提高為2倍至10倍，其後修正者則不提高倍數，並依現
      行法規所定貨幣單位折算新台幣條例第2條規定，以銀元1
      元折算為新台幣3元；於刑法修正後，因刑法第33條第5款
      修正為：「罰金：新台幣1千元以上，以百元計算之。」
      使得刑法之罰金貨幣單位已由銀元改為新台幣，則刑法分
      則編各罪所定罰金刑之貨幣單位，自應配合修正為新台幣
      ，又為使刑法分則編各罪所定罰金之最高數額與刑法修正
      前趨於一致，乃增訂刑法施行法第1條之1：「中華民國94
      年1月7日刑法修正施行後，刑法分則編所定罰金之貨幣單
      位為新台幣。94年1月7日刑法修正時，刑法分則編未修正
      之條文定有罰金者，自94年1月7日刑法修正施行後，就其
      所定數額提高為30倍。但72年6月26日至94年1月7日新增
      或修正之條文，就其所定數額提高為3倍。」從而，刑法
      分則編各罪所定罰金刑之最高數額，於刑法修正前、後並
      無不同，惟修正後刑法第33條第5款所定罰金刑最低數額
      ，較之修正前提高，自以修正前刑法第33條第5款規定有
      利於被告。
（五）修正前刑法第41條規定：「犯最重本刑為五年以下有期徒
      刑以下之刑之罪，而受六個月以下有期徒刑或拘役之宣告
      ，因身體、教育、職業、家庭之關係或其他正當事由，執
      行顯有困難者，得以一元以上三元以下折算一日，易科罰
      金。但確因不執行所宣告之刑，難收矯正之效，或難以維
      持法秩序者，不在此限。併合處罰之數罪，均有前項情形
      ，其應執行之刑逾六月者，亦同。」並依罰金罰鍰提高標
      準條例第2條規定（業於95年7月1日起因刪除而不再適用
      ），就易科罰金折算1日之數額提高為100倍（即銀元100
      元以上300元以下，經折算為新台幣則為新台幣300元以上
      900元以下）；修正後刑法第41條規定：「犯最重本刑為
      五年以下有期徒刑以下之刑之罪，而受六個月以下有期徒
      刑或拘役之宣告者，得以新台幣一千元、二千元或三千元
      折算一日，易科罰金。但確因不執行所宣告之刑，難收矯
      正之效，或難以維持法秩序者，不在此限。前項規定於數
      罪併罰，其應執行之刑未逾六月者，亦適用之。」而罰金
      罰鍰提高標準條例第2條有關易科罰金折算1日之數額提高
      倍數規定，即不再適用；比較修正前後之易科罰金折算標
      準，自以修正前刑法第41條之規定較有利於被告。
（六）經綜合比較上開法律變更之情形，以95年7月1日修正生效
      前之規定對於被告較為有利，依據修正後刑法第2條第1項
      前段之規定，即應適用95年7月1日修正生效前之上開刑法
      規定，合先敘明。
三、按刑法上之幫助犯，係對於犯罪與正犯有共同之認識，而以
    幫助之意思，對於正犯資以助力，而未參與實施犯罪之行為
    者而言，最高法院75年度台上字第1509號、88年度台上字第
    1270號判決可資參照。是以，如未參與實施犯罪構成要件之
    行為，且係出於幫助之意思提供助力，即屬幫助犯，而非共
    同正犯。本件被告基於幫助之犯意，提供附表所示帳戶存摺
    予不詳年籍之詐欺集團成員，並利用被告之幫助，意圖為自
    己不法之所有，施用詐術使被害人陷於錯誤，匯款至被告所
    提供之附表所示帳戶內。是被告所為係參與詐欺罪構成要件
    以外之行為，且在無證據證明被告係以正犯而非以幫助犯之
    犯意參與犯罪之情形下，應認其所為係幫助犯而非正犯行為
    。核被告所為，係犯刑法第339條第1項之詐欺罪。被告多次
    幫助詐欺取財之犯行，時間緊接，方法相同，所為係觸犯構
    成要件相同之罪名，顯係基於概括犯意反覆為之，應依修正
    前刑法第56條之規定論以連續犯一罪，並加重其刑。又因屬
    幫助犯，依法減輕其刑，並先加後減之。被告就上開犯行與
    乙○○友犯意聯絡及行為分擔，應論以共同正犯。公訴意旨
    雖僅就被告提供中國信託商業銀行帳戶予詐騙集團之部分提
    起公訴，被告提供其他帳戶部分，如附表二、三所示，雖未
    經起訴，惟該部分與已起訴部分，有裁判上一罪關係，為起
    訴效力所及，本院應併予審理。爰審酌被告明知提供帳戶予
    他人使用，將可能導致社會大眾財物損失之危險，猶提供附
    表所示金融帳戶供本件犯行之用，且實際上造成被害人財產
    損害及犯後否認犯行，飾詞狡辯、毫無悔意等一切情狀，量
    處如主文所示之刑，並諭知易科罰金之折算標準。此外，犯
    罪在96年4月24日以前者，除本條例另有規定外，拘役減其
    刑期2分之1；依本條例應減刑之罪，未經判決確定者，於裁
    判時，減其宣告刑，依前項規定裁判時，應於判決主文同時
    諭知其宣告刑及減得之刑；犯最重本刑為5年以下有期徒刑
    以下之刑之罪，依本條例規定減為6月以下有期徒刑、拘役
    者，應於為減刑裁判時，併諭知易科罰金折算之標準，中華
    民國96年罪犯減刑條例第2條第1項第3款、第7條、第9條分
    別著有明文，是被告犯罪時間既在上開時間之前，自有該條
    例之適用，而減其宣告刑2分之1，並諭知易科罰金之折算標
    準。
四、綜上論斷，爰依刑事訴訟法第299條第1項前段，刑法第2條
    第1項、第28條、第30條第2項第1項、第339條第1項，修正
    前刑法第56條、第41條第1項前段，刑法施行法第1條之1，
    修正前罰金罰鍰提高標準條例第2條，現行法規所定貨幣單
    位折算新台幣條例第2條，中華民國96年罪犯減刑條例第2條
    第1項第3款、第7條、第9條，判決如主文。
本案經檢察官黃士元到庭執行職務。
中　　華　　民　　國　　96　　年　　12　　月　　11　　日
　　　　　　　　　刑事第十二庭  審判長  法  官  李英豪
                                        法　官　陳慧萍
                                        法  官  曾正龍
以上正本證明與原本無異。
如不服本判決，應於判決送達後10日內，向本院提出上訴狀。
                                        書記官  彭自青
中　　華　　民　　國　　96　　年　　12　　月　　12　　日
附表
┌──┬─────────┬──────┬──────┐
│編號│銀行名稱          │開戶日期    │帳號        │
├──┼─────────┼──────┼──────┤
│ 一 │中國信託商業銀行中│92年10月3日 │000000000000│
│    │崙分行            │            │            │
├──┼─────────┼──────┼──────┤
│ 二 │中國國際商業銀行（│93年4月19日 │00000000000 │
│    │現更名為兆豐國際商│            │            │
│    │業銀行）信義分行  │            │            │
├──┼─────────┼──────┼──────┤
│ 三 │台北富邦商業銀行基│93年4月21日 │000000000000│
│    │隆路分行          │            │            │
├──┼─────────┼──────┼──────┤
附錄本案論罪科刑法條全文：
中華民國刑法第339條
(普通詐欺罪)
意圖為自己或第三人不法之所有，以詐術使人將本人或第三人之
物交付者，處5年以下有期徒刑、拘役或科或併科1千元以下罰金。
以前項方法得財產上不法之利益或使第三人得之者，亦同。
前二項之未遂犯罰之。
